臺灣板橋地方法院民事裁定　93年度家聲字第148號
　　聲　請　人　財政部國有財產局臺灣北區辦事處
　　　　　　　　（即被繼承人甲○○之遺產管理人）
　　法定代理人　蘇維成
上列聲請人因擔任被繼承人甲○○之遺產管理人聲請核定報酬，
本院裁定如下：
    主      文
聲請人得請求代為管理被繼承人甲○○遺產之報酬及墊付費用合
計為新台幣伍拾伍萬貳仟柒佰零捌元。
聲請程序費用由被繼承人甲○○之遺產負擔。
    理      由
一、本件聲請意旨略以：
（一）被繼承人甲○○之遺產，經鈞院以八十一年度繼字第二一
      ０號民事裁定指定聲請人為管理人，並准對其繼承人為公
      示催告，復以八十一年度家催字第六二號民事裁定准對其
      債權人及受遺贈人為公示催告。經於民國八十一年七月七
      日及同年十一月二十七日刊登公告於報紙，期限分別至八
      十二年十一月二十六日（對繼承人）及八十二年七月六日
      （對債權人及受遺贈人）屆滿，大陸地區人民聲明繼承期
      限則於八十四年九月十七日屆滿。
（二）依民法第一千一百八十三條之規定，遺產管理人得請求報
      酬，其數額由親屬會議按其勞力及其與被繼承人之關係酌
      定之，惟本案並無親屬會議可資酌定報酬數額，爰依民法
      第一千一百三十二條第二項及財政部訂頒之「代管無人承
      認繼承遺產作業要點」第十四點第三款規定，聲請法院酌
      定，其請求標準不得低於孳息收入部分十分之三及遺產現
      值百分之一。
（三）被繼承人甲○○遺有現金新台幣一百二十二萬四千一百三
      十五元，及台北縣板橋市○○段一三二七地號土地（所有
      權持分四分之一）暨其上四維路二五九巷二四號三樓房屋
      （所有權全部）。又上述遺產房地經鈞院八十七年度家聲
      字第四一號民事裁定准予變賣，並以二百八十九萬元標脫
      ，是被繼承人甲○○之遺產總現值為四百一十一萬四千一
      百三十五元。管理報酬依上開要點規定按遺產現值百分之
      一計算為四萬一千一百四十二元。另聲請人代墊費用合計
      五十一萬一千五百六十六元（含本件聲請裁定程序費用一
      百三十五元），故管理費用共計五十五萬二千七百零八元
      。為此聲請酌定被繼承人甲○○之遺產管理人報酬等語。
二、按遺產管理人得請求報酬，其數額由親屬會議按其勞力及其
    與被繼承人之關係酌定之；被繼承人無親屬會議可資酌定報
    酬數額，遺產管理職務終結前，應依民法第一千一百八十三
    條規定，聲請法院酌定報酬，其請求標準不得低於孳息收入
    部分十分之三及遺產現值百分之一，財政部訂頒之「代管無
    人承認繼承遺產作業要點」第十四點第三項定有明文。經查
    ：
（一）聲請人主張其前經本院八十一年度繼字第二一０號裁定選
      任為被繼承人甲○○之遺產管理人，復經本院八十一年度
      家催字第六二號裁定准對被繼承人甲○○之債權人及受遺
      贈人為公示催告等情，此有聲請人提出本院八十一年度繼
      字第二一０號民事裁定、八十一年度家催字第六二號民事
      裁定、八十一年七月七日青年日報（第十五版）及同年十
      一月二十七日青年日報（第十四版）等影本為證，自堪信
      為真實。
（二）被繼承人甲○○之受遺贈人張振威及大陸地區繼承人即被
      繼承人之配偶廖淑純於公告期限屆滿及繼承開始起三年之
      法定期間屆至前分別為願受遺贈與聲明繼承遺產之表示，
      並經本院以八十七年度家聲字第四一號裁定准予聲請人就
      被繼承人所有坐落於台北縣板橋市○○段一三二七地號土
      地，應有部分四分之一，暨板橋市○○路二五九巷二四號
      三樓房屋，所有權全部，依市價變賣之事實，此有本院八
      十七年度家聲字第四一號民事裁定影本附卷可稽。嗣聲請
      人將上開不動產予以變賣，並以二百八十九萬元（以下同
      ）標脫，復有財政部國有財產局台灣北區辦事處標售國有
      非公有不動產投標單影本為證。
（三）經查，被繼承人甲○○尚遺有臺灣銀行板橋分行存款新台
      幣一百零二萬二千九百二十三元及板橋郵局存款二十萬一
      千二百一十二元，此有財政部台北市國稅局會同接管各類
      存款財產清冊暨臺灣銀行支票、板橋郵局函文影本為證，
      加上前開變賣不動產所得款項二百八十九萬元，被繼承人
      甲○○之遺產合計共四百一十一萬四千一百三十五元。
（四）次按，聲請人因管理被繼承人甲○○遺產所墊付之費用合
      計為五十一萬一千五百六十六元，此有聲請人所提出之代
      管被繼承人甲○○遺產管理費用計算表一份、墊付費用單
      據影本五十二紙在卷足憑。
（五）本件被繼承人甲○○無親屬會議可資酌定報酬數額，為此
      聲請人爰依民法第一千一百八十三條之規定，按上開財政
      部訂頒「代管無人承認繼承遺產作業要點」之標準，依被
      繼承人遺產現值百分之一計算請求代管遺產之報酬即四萬
      一千一百四十二元，以及墊付費用五十一萬一千五百六十
      六元，合計五十五萬二千七百零八元。本院參酌前開卷附
      被繼承人遺產相關資料、遺產管理費用計算表、墊付費用
      單據等，經核聲請人聲請酌定上開數額，尚無不合，應予
      准許。
三、依非訟事件法第八條第二項、民事訴訟法第七十八條、第九
    十五條，裁定如主文。
中　　華　　民　　國　　94　　年　　3　 　月　  31  　日
                  家事法庭  法　官　郭光興
以上正本證明與原本無異。
如不服本裁定應於送達後十日內向本院提出抗告狀，並應繳納抗
告裁判費新臺幣肆拾伍元。
中　　華　　民　　國　　94　　年　　4 　　月　　1 　　日
                            書記官　翁子婷
